【裁判字號】    88,易,4914
【裁判日期】    890119
【裁判案由】    違反就業服務法
【裁判全文】
臺灣高雄地方法院刑事判決                        八十八年度易字第四九一四號
    公  訴  人  臺灣高雄地方法院檢察署檢察官
    被      告  甲○○
右列被告因違反就業服務法案件，經檢察官提起公訴（八十八年度偵字第二三０七０
號），本院判決如左：
    主  文
甲○○違反雇主不得聘僱許可失效之外國人之規定，其聘僱人數為一人，科罰金新臺
幣陸萬元，如易服勞役，以銀元佰元即新臺幣玖佰元折算壹日。
    事  實
一、甲○○明知雇主不得聘僱許可失效之外國人，竟未經許可，自民國八十七年六月
    間某日起至八十八年五月下旬間某日止，以月薪新台幣（下同）一萬八千元至三
    萬元不等之代價，聘僱工作許可失效之泰國籍男子澎西（原名ＢＵＮＳＡＲＮ
    ＰＨＯＮＧＳＥＥ，原受僱於聯成金屬公司，核准居留期間於八十六年七月二十
    一日屆滿，其許可已失效），在其承包工程所在之瑞利企業股份有限公司（下稱
    瑞利公司），從事電焊熔接等工作。嗣於八十八年七月三十一日，澎西向警自首
    ，始查獲上情。
二、案經高雄縣警察局林園分局移送台灣高雄地方法院檢察署檢察官偵查起訴。
    理  由
一、訊據被告甲○○固不否認於右揭時地，僱用泰籍外勞澎西，在瑞利公司從事焊接
    工作之事實，惟辯稱：該外勞從外貌上看與原住民無異，伊分不出來，後來伊覺
    得不對，就把外勞辭退，是外勞挾怨報復，才檢舉伊云云。惟查，右揭事實，業
    據證人即泰籍外勞澎西於警訊中證述明確，核與證人即瑞利公司職員張金村於偵
    查中所述之情節相符，且被告於本院審理時亦自承：伊在八十七年六月間僱用外
    勞約二個月，八十七年九月又回來，做至八十八年五月，伊將伊的房子給外勞住
    ，有要幫他辦勞、健保，但他一直拿不出證件，就把他辭掉等語。又該外勞澎西
    原係受僱於聯成金屬公司，核准居留期間於八十六年七月二十一日屆滿，其許可
    已失效，乃自聯成金屬公司逃逸等情，亦據澎西於警訊時自承在卷，並有居留外
    僑作業外勞詳細資料表影本一份附卷可稽。而澎西既自八十七年六月間起受僱於
    被告，至八十八年五月間始離職，僱用期間長達十餘月，又與被告同住一處，竟
    始終未能提出相關證件，供被告辦理勞、健保，期間被告竟從未起疑，向澎西查
    詢身份，顯與常情有違；足認被告明知該人為外勞，猶予僱用，所辯不知情云云
    ，並不足取。本件事證明確，被告犯行堪予認定。
二、按雇主不得聘僱許可失效之外國人，就業服務法第五十三條第一款訂有明文。核
    被告甲○○所為，應依同法第五十八條第一項前段之規定處罰。公訴人固認被告
    於八十七年六月、九月間，連續僱用澎西二次，惟外勞於聘僱期間私離曠職，旋
    又返回原址工作之情形，並不鮮見；而澎西於八十七年六月間起，受被告聘僱至
    瑞利公司工作，至八月後一度離職，旋又於九月五日返回原址，仍從事相同工作
    等情，已如前述，二次時間相近，工作地點、工作內容亦復相同，是被告所為，
    應係同一僱用行為之接續進行，公訴人認係連續犯，尚有誤會。爰審酌被告並無
    前科，有臺灣高雄地方法院檢察署刑案資料查註記錄表在卷可稽，且犯後態度良
    好等一切情事，量處如主文所示之刑，並諭知易服勞役之折算標準。
三、公訴意旨又認被告甲○○未經許可，於八十六年間，以約一萬八千元之代價，僱
    用上開泰籍外勞澎西工作，涉有違反就業服務法第五十八條第一項前段之罪嫌。
    訊據被告則堅決否認於上開時間內僱用澎西工作，辯稱：伊那時候還沒僱用澎西
    等語。經查，澎西在警訊中指稱：最初在一九九八年六月前去做一陣子，後來又
    上桃園不順利，又於一九九八年九月回高雄由甲○○僱用等語，有警訊筆錄可稽
    ，並未指稱在八十六年間受被告僱用。而被告雖於警訊中自承：約於八十六年間
    僱用澎西，然其嗣後於本院審理中已否認上情，是尚難徒憑被告警訊中之自白，
    而為不利之認定。而澎西業於八十八年八月七日為警遣返，有高雄縣警察局執行
    遣送非法外勞勤務派遣表可考，無從傳訊。此外復查無其他積極證據，足資認定
    被告此部分之犯行。惟公訴人認此部分事實，與前開論罪科刑之部分有連續犯裁
    判上一罪之關係，爰不另為無罪之諭知。
據上論斷，應依刑事訴訟法第二百九十九條第一項前段，就業服務法第五十八條第一
項前段、第五十三條第一款，刑法第十一條前段、第四十二條第二項，現行法規所定
貨幣單位折算新台幣條例第二條，罰金罰鍰提高標準條例第二條，判決如主文。
本案經檢察官陳銘珠到庭執行職務。
中    華    民    國      八十九      年      一      月       十九     日
                                  臺灣高雄地方法院刑事第三庭
                                      法  官  陳  彥  宏
右正本證明與原本無異。
如不服本判決，應於判決送達後十日內，向本院提出上訴狀。
                                      書記官  林  宜  正
中    華    民    國      八十九      年      一      月      二十一    日
附錄論罪科刑法條：
就業服務法第五十三條第一款：
雇主不得有左列行為：
一、聘僱或留用未經許可或許可失效之外國人。
就業服務法第五十八條第一項前段：
違反第五十三條第一款、第二款或第三款規定，其聘僱或留用人數為一人者，處六月
以下有期徒刑、拘役或科或併科新臺幣九萬元以下罰金；


司法院資訊處製作；財團法人民間司法改革基金會備份。
